臺灣屏東地方法院刑事判決　　　 96年度交簡上字第58號
上　訴　人　甲○○
即　被　告
上列上訴人因過失傷害案件，不服本院96年度交簡字第244 號中
華民國96年5 月29日刑事簡易判決（96年度偵字第1712號），提
起上訴，本院判決如下：
    主  文
原判決撤銷。
甲○○因過失傷害人，處有期徒刑肆月，減為有期徒刑貳月，如
易科罰金，以新台幣壹仟元折算壹日。
    事  實
一、甲○○於民國95年8月28日15時30分許，駕駛車牌號碼6470
    —FD自小貨車，自南二高北上車道下長治交流道，沿屏東縣
    長治鄉○○路外側車道往鹽埔鄉方向行駛，途經該路與中興
    路之交岔路口（即南二高橋下）時，本應注意遵守交通號誌
    ，不得闖越紅燈，且依當時情形並無不能注意之情況，竟疏
    未注意而闖越長治鄉○○路外側車道往鹽埔鄉方向之紅燈，
    適丙○○騎乘車牌號碼M7J —589 號重機車，沿屏東縣長治
    鄉○○路往繁華村方向行駛，在上開交岔路口，因其尚未完
    成綠燈通行之動作致閃避不及，撞及張車左前車門，因而受
    有創傷性右側硬腦膜下腔出血、延遲性右側腦內出血及硬腦
    膜下腔出血、癲癇、右股骨右橈骨骨折、右橈尺關節脫位、
    右顴骨骨折、水腦症、多處擦傷及撕裂傷、右側顱骨缺損等
    傷害。甲○○於肇事後即留在現場，並於警員到場後，發覺
    為其肇事前，向到場警員坦承肇事而為自首。
二、案經丙○○訴由屏東縣警察局屏東分局報告台灣屏東地方法
    院檢察署檢察官聲請簡易判決處刑。
    理  由
一、訊據被告甲○○固坦承於上揭時地與告訴人所騎機車發生車
    禍，並致告訴人受有上開傷害之事實，惟否認有何過失，辯
    稱當時有停車等紅燈，等變綠燈才起步，是告訴人闖越紅燈
    而撞上其貨車的左側門，其有叫警察調路口監視錄影帶，但
    警方說錄影帶壞掉，但事故發生時在附近的乙○○有目賭告
    訴人闖越紅燈之經過等語。經查：
（一）上開事實，業據證人即告訴人丙○○於警、偵詢及本院審
      理中結證指述明確，而告訴人因本案而受有前述傷害，有
      屏東基督教醫院出具之診斷證明書在卷可憑。
（二）證人乙○○（由被告聲請傳訊）於本院審理中到庭結證稱
      ，其於案發時係在案發地點旁約50公尺處之一間廟內，聽
      見車輛撞擊聲後，數秒後即到中興路上查看，因中興路方
      向之交通號誌被柱子擋住，所以無法看到，但當時中興路
      上自高速公路交流道方向並無車輛向其駛來，且其有看到
      被告所行駛之由麟洛往鹽埔方向之車輛才剛起步行駛等語
      ，而證人乙○○既為被告所聲請傳訊，復與被告及告訴人
      互不相識，顯無故意為不實陳述以誣陷被告之可能，是證
      人乙○○於本件事故發生後數秒後查看時，被告所行駛之
      高速公路交流道下由麟洛往鹽埔方向之車輛才剛剛起步行
      駛，可見被告起步並與告訴人撞擊時，同向之車輛均尚在
      停等紅燈而未起步，足認證人即告訴人丙○○所證稱，其
      通過上述路口時，其號誌為綠燈，被告之方向為紅燈等語
      非虛。
（三）訊據被告自承其於肇事時之時速約為3 、40公里（見本院
      審理筆錄第13頁），且其所駕駛為10年車齡（85年出廠）
      之1061cc貨車，衡情其起動速度不快，再依警卷所附現場
      圖及照片所示，被告車道上之停等線至撞擊點僅約4 至6
      公尺，若被告果係於停等紅燈後，甫起步不久即與告訴人
      之機車撞擊，是否可能於短短4 至6 公尺之距離內即加速
      至3、40公里，顯有可疑？
（四）被告於與告訴人之機車撞擊後，隨即煞車，此經被告當庭
      陳明，然依警卷所附之現場圖及現場照片所示，被告之停
      車位置係在撞擊位置前方之12.6公尺處，是若被告果係於
      停等紅燈之狀態下，甫起步4 至6 公尺之距離即行與告訴
      人之機車撞擊，又立即煞車，是否可能仍需向前行駛12.6
      公尺後才能將車停住？顯有可疑，故被告所稱，其於肇事
      前原係在交流道下停等紅燈，待號誌轉為綠燈後，才行起
      動並即遭告訴人之機車撞擊等語，尚難採信，應以告訴人
      所證述，係於綠燈通過路口時，發現被告之小貨車闖越紅
      燈，因而閃避不及撞上等情，較為可信。
（五）綜上所述，被告辯稱其係於綠燈時因信任左右兩方不會有
      車輛闖越紅燈通過，才駕車駛進路口，卻遭告訴人闖越紅
      燈後撞擊等語，無可採信，且其過失行為與告訴人所受之
      傷害間有相當因果關係，其犯行應可認定。
二、核被告所為，係犯刑法第284 條第1 項前段過失傷害之罪。
    被告於肇事後即留在現場，並於警員到場時，向警員坦承肇
    事等情，已經警載明於原審卷附之屏東縣警察局道路交通事
    故肇事人自首情形紀錄表，應認被告符合自首之要件，茲為
    鼓勵肇事人勇於面對相關責任及救助傷患，爰依刑法第62條
    之規定減輕其刑。爰審酌被告過失之程度、造成告訴人傷害
三、撤銷原判決之理由
    原審認定被告確有過失並因而致告訴人受傷，固非無見，且
    被告仍執詞否認犯行，固無理由，惟本件被告之犯罪時間在
    96年4 月24日前，原審未及適用中華民國96年罪犯減刑條例
    減輕被告之刑，尚有未洽，應予撤銷改判。
四、爰審酌被告過失之程度、造成告訴人傷害之結果、告訴人所
    受傷害非輕、迄未與告訴人達成民事和解，惟已透過強制責
    任保險制賠償告訴人新台幣55萬元，並兼衡其無任何犯罪前
    科，素行尚佳、高中畢業，智識程度尚可、及其犯後態度等
    一切情狀，量處如主文所示之刑，並依中華民國96年罪犯減
    刑條例之規定，減其刑期二分之一，及諭知易科罰金之折算
    標準。
據上論結，應依刑事訴訟法第455 條之1 第3 項、第369 條第1
項前段、第299 條第1 項前段，刑法第284 條第1 項前段、第62
條、第41條第1 項前段，刑法施行法第1 條之1 ，中華民國96年
罪犯減刑條例第2 條第1 項第3 款、第7 條第1 、2 項，判決如
主文。
本案經檢察官李賜隆到庭執行職務。
中    華    民    國     96    年  10     月   31     日
            交通法庭           審判長法  官  莊鎮遠
                                     法  官  王以齊
                                     法  官  王炳人
以上正本證明與原本無異。
不得上訴。
中　　華　　民　　國　　96　　年　　10　　月　　31　　日
                                     書記官  薛慧茹
附錄論罪法條：
中華民國刑法第284條第1項
（過失傷害罪）
因過失傷害人者，處6 月以下有期徒刑、拘役或5 百元以下罰金
，致重傷者，處1 年以下有期徒刑、拘役或5 百元以下罰金。
